臺灣屏東地方法院刑事判決
                              111年度簡上字第95號
上  訴  人  臺灣屏東地方檢察署檢察官
被      告  林金展  


選任辯護人  邱芬凌律師
上列上訴人因被告詐欺等案件，不服本院111年度簡字第1010號
中華民國111年7月18日刑事簡易判決（109年度偵字第11313號）
，提起上訴，本院判決如下：
    主  文
原判決撤銷。
林金展犯詐欺取財罪，處有期徒刑陸月，如易科罰金，以新臺幣
壹仟元折算壹日。緩刑貳年，並應於本判決確定之日起壹年內支
付公庫新臺幣捌萬元。未扣案犯罪所得新臺幣拾叁萬叁仟貳佰柒
拾叁元沒收，於全部或一部不能沒收時，追徵之。
    事  實
一、林金展是址設屏東縣○○市○○街00號社團法人屏東縣躍愛全人
    關懷協會（下稱躍愛協會）之實際負責人，負責該協會業務
    督促、計畫撰寫、員工面試等業務。並以辦理該協會員工投
    保勞工保險及全民健康保險為附隨義務，為從事業務之人。
二、林金展欲以躍愛協會名義向衛生福利部(下稱衛福部)申請民
    國107年度長照服務發展基金政策性獎助經費，該經費其中
    社工員之專業服務費即薪資補助金額上限為每月新臺幣(下
    同)34,000元，且需要申請者檢附社工員勞、健保投保資料
    予屏東縣政府長期照護管理中心(下稱長照中心)，以前開資
    料認定社工員每月實際薪資數額，再由衛福部核撥同額專業
    服務費(不能逾34000元)，申請者領得專業服務費後必須如
    實支付予社工員，不得挪作他用。林金展亦明知躍愛協會社
    工員唐瑋君、邱妙妃、黃茹意每月實際領取薪資金額如附表
    「實際薪資」欄所載。
三、惟林金展為了填補該協會之支出開銷，竟意圖為躍愛協會不
    法之所有，基於行使業務上登載不實文書及詐欺取財之犯意
    ，分別指示不知情之躍愛協會會計韓苾英，在業務上製作之
    勞工保險加保申報表與全民健康保險第一、二、三類保險對
    象投保申報表上，分別不實高報唐瑋君、邱妙妃、黃茹意之
    勞工保險月投保薪資及全民健康保險投保金額如附表「申報
    勞健保時登載之薪資」欄所載，並傳送至勞動部勞工保險局
    屏東辦事處(下稱勞保局）及衛生福利部中央健康保險署高
    屏業務組屏東聯絡辦公室(下稱健保署）而行使之，足生損
    害於唐瑋君、邱妙妃、黃茹意之投保利益及勞保局、健保署
    對於保險管理、投保薪資額審查之正確性。
四、接著林金展即以躍愛協會名義，透過長照中心向衛福部轉呈
    申請107年度長照服務發展基金政策性獎助經費。衛福部核
    准後，林金展於附表所示之期間，申請每月33000元至34000
    元之社工員專業服務費，並提出附表所示之「申報勞健保時
    登載之薪資及證據」欄所示勞、健保資料，致衛福部陷於錯
    誤，誤認唐瑋君、邱妙妃、黃茹意如附表所示之時間每月實
    際薪資為34000元或33000元，而於附表所示之期間溢付如附
    表所示之專業服務費用予躍愛協會(至於107年1月至3月社工
    員黃茹意之專業服務費用，躍愛協會自願放棄請領)，以此
    方式詐得如附表「專業服務費補助金額與社工員實際薪資之
    差額」欄所示金錢，並足生損害於衛福部、屏東縣政府及長
    照中心對本件長照獎助經費管理、核銷款項之正確性。
五、案經屏東縣政府函送臺灣屏東地方檢察署檢察官偵查起訴。
    理  由
一、認定犯罪事實所憑之證據及理由：
　　上揭犯罪事實，業據被告林金展坦承不諱，核與證人即屏東
    縣長照中心督導陳嘉雯、證人即躍愛協會志工葉里仁及梁慧
    嫻、證人即躍愛協會創始人之一邱馨梅、證人唐瑋君、邱妙
    妃、黃茹意、韓苾英於偵查之證述互核相符，且有屏東縣政
    府政風處案件調查報告，及如附表所示之證據方法可參，足
    證被告任意性自白與事實相符。本案事證明確，被告犯行堪
    以認定，應予依法論罪科刑。
二、論罪科刑：
㈠被告行為後，刑法第215條已於108年12月27日修正生效，惟此
  次修正，僅係將相關刑法分則條文中之罰金刑依原刑法施行法
  第1條之1第2項之罰金刑提高標準加以通盤換算後之結果，實
  質上不生有利或不利被告之影響，爰逕行適用修正後之規定。
  核被告所為，係犯刑法第339條第1項詐欺取財罪、第216條、
  第215條行使業務登載不實文書罪。被告利用協會會計韓苾英
  作成業務上登載不實之文書後，向勞保局及健保署申報行使，
  其業務登載不實文書之低度行為，為行使之高度行為所吸收，
  不另論罪。被告就本案犯行，利用不知情之員工韓苾英為之，
  為間接正犯。
㈡被告前開犯行主觀上是為了詐領同一年度長照服務發展基金政
  策性獎助經費，客觀上具有密接之時空關聯性，各行為之獨立
  性極為薄弱，依一般社會健全觀念，在時間差距上，難以強行
  分開，應評價為法律上一行為之接續犯。被告以一行為同時觸
  犯詐欺取財罪、行使業務登載不實文書罪，為想像競合犯，應
  依刑法第55條前段規定，從一重之詐欺取財罪處斷。
㈢原審以被告犯罪事證明確，予以論罪科刑，固非無見。惟被告
  除（利用不知情之韓苾英）製作並申報不實的唐瑋君、邱妙妃
  的薪資資料而詐領補助款外，尚有（利用不知情之韓苾英）製
  作不實的黃茹意的薪資資料而詐領補助款（均如附表所載）等
  情，業經檢察官主張於起訴書犯罪事實欄中，被告對此也供承
  不諱，原審判決對此部分為何不構成犯罪未置一詞交代，自有
  已受請求之事項未予判決之違誤，檢察官以此為由上訴為有理
  由，原判決應予撤銷。
㈣爰以行為人之責任為基礎，審酌被告身為躍愛協會實際負責人
  ，為了使躍愛協會取得專業服務費與實際核發予社工員薪資之
  非法差額，並將該差額做為協會內其他運用，於申報社工員勞
  健保時不實高報社工員薪資，再以不實勞健保資料向衛福部請
  領專業服務費，且躍愛協會既為公益團體，做公益絕不該以非
  法為手段，任何非法行為亦無法以做公益當作藉口，被告所為
  實應非難、詐欺之金額總計約為13萬元。惟念被告犯後終能坦
  承犯行，態度尚可，且其並無任何前科紀錄，素行尚佳。兼衡
  被告自陳之學識程度及家庭、經濟狀況等一切情狀，量處如主
  文所示之刑，並諭知如主文所示之易科罰金折算標準。
㈤緩刑：被告未曾因故意犯罪受有期徒刑以上刑之宣告已如上述
  。此次因一時失慮致罹刑典，事後坦認犯行，足徵被告悔意。
  考量被告領得之專業服務費與實際核發予社工員薪資之差額係
  用於填補躍愛協會支出開銷，詐欺所得總金額約為13萬元。綜
  合考量上情，本院認以暫不執行其刑為當，故宣告緩刑，以啟
  自新。為使被告深切記取教訓，勿再蹈法網，爰依同法第74條
  第2項第4款規定，命被告應於本判決確定之日起1年內支付公
  庫如主文所示之金額（檢察官、被告及辯護人當庭均表示同意
  ）。
三、沒收：
㈠犯罪所得：
⒈犯罪所得，屬於犯罪行為人者，沒收之；前2項之沒收，於全部
  或一部不能沒收或不宜執行沒收時，追徵其價額，刑法第38條
  之1第1項前段、第3項分別定有明文。
⒉被告因本件詐欺犯行共獲得13萬3273元，為被告所承認，爰依
  前揭規定宣告沒收，且因未扣案犯罪所得為新臺幣，無不宜執
  行沒收之情形，且無價額可言，故於全部或一部不能沒收時，
  追徵之。
五、依刑事訴訟法第455條之1第3項、第364條、第369條、第299
    條第1項，判決如主文。
本案經檢察官吳紀忠偵查後起訴，檢察官黃莉紜到庭執行職務。
中　　華　　民　　國   111    年     10    月   14    日
          刑事第三庭  審判長  法  官  莊鎮遠
                              法  官  曾思薇
                              法  官  吳昭億
以上正本證明與原本無異。
不得上訴。
中　　華　　民　　國　　111 　年　　10　　月　　17　　日
                              書記官  薛慧茹
附錄本案論罪科刑法條全文：
刑法第215條
從事業務之人，明知為不實之事項，而登載於其業務上作成之文
書，足以生損害於公眾或他人者，處三年以下有期徒刑、拘役或
一萬五千元以下罰金。
刑法第216條
行使第二百一十條至第二百一十五條之文書者，依偽造、變造文
書或登載不實事項或使登載不實事項之規定處斷。
刑法第339條
意圖為自己或第三人不法之所有，以詐術使人將本人或第三人之
物交付者，處五年以下有期徒刑、拘役或科或併科五十萬元以下
罰金。
以前項方法得財產上不法之利益或使第三人得之者，亦同。
前二項之未遂犯罰之。
附表：
編號 社工員姓名 在職期間 實際薪資及證據 申報勞健保時登載之薪資及證據 長照獎助經費社工員專業服務費補助金額及證據 專業服務費補助金額與社工員實際薪資之差額即犯罪所得 1 唐瑋君 107年4月1日至107年4月30日 26,000元    ①社工員唐瑋君薪資袋影本1份（他卷第181頁） 34,000 元(投保級距為34,800元，下同)  ①勞工保險投保單位被保險人名冊1份（他卷第188頁） ②衛生福利部中央健康保險署投保單位保費計算明細表1份（他卷第189 頁） ③勞工保險加保申報表全民健康保險第一、二、三類保險對象投保申報表1 份（他卷第9之1 頁） 34,000 元    ①107年度家庭照顧者支持服務據點接受衛生福利部長照服務發展基金政策性獎助經費支出憑證明細表1份（他卷第48頁） ②支出憑證粘存單、專業服務費用印領清冊各1份（他卷第186頁） ③107年度家庭照顧者支持服務據點計畫專業服務費用統整表1份（他卷第276頁） 8,000元   107年5月1 日至107年5 月31日                    26,000元  ①社工員唐瑋君薪資袋影本1份（他卷第182頁） 34,000 元  ①衛生福利部中央健康保險署投保單位保費計算明細表1份（他卷第117之1 頁） ②勞工保險投保單位被保險人名冊1份（他卷第118頁） ③勞工保險加保申報表全民健康保險第一、二、三類保險對象投保申報表1 份（他卷第9之1 頁） 34,000 元  ①107年度家庭照顧者支持服務據點接受衛生福利部長照服務發展基金政策性獎助經費支出憑證明細表1份（他卷第74之1頁） ②支出憑證粘存單、專業服務費用印領清冊各1份（他卷第75頁至第75之1頁） ③107年度家庭照顧者支持服務據點計畫專業服務費用統整表1份（他卷第276 頁） 8,000元   107年6月1 日至107年6 月11日  9,533元 【計算式：26,000元×（11÷30）月=9,533元】  ①證人唐瑋君於偵訊之證述（他卷第168 頁至第169頁） ②證人韓苾英於偵訊之證述（偵卷第50頁) ③證人葉里仁於偵訊之證述（他卷第162 頁） 34,000元     ①勞工保險投保單位被保險人名冊1份（他卷第211頁） ②勞工保險加保申報表全民健康保險第一、二、三類保險對象投保申報表1份（他卷第9之1頁） 12,463 元     ①107年度家庭照顧者支持服務據點接受衛生福利部長照服務發展基金政策性獎助經費支出憑證明細表、支出憑證粘存單、專業服務費用印領清冊各1份（他卷第115之1頁至第116之1頁） ②107年度家庭照顧者支持服務據點計畫專業服務費用統整表1份（他卷第276 頁） 2,930元 2 邱妙妃 107年6月12日至107年6 月30日   17,733元 【計算式：28,000元×（19÷30）月=17,733元】  ①證人邱妙妃於偵訊之證述（他卷第250 頁至第251 頁） 34,000 元     ①全民健康保險投保單位目前在保保險對象名冊1份（他卷第245頁） ②勞工保險加保申報表全民健康保險第一、二、三類保險對象投保申報表1 份（他卷第120之1頁）  21,527元     ①支出憑證粘存單、專業服務費用印領清冊各1份（他卷第118頁之1 至第119頁） ②107年度家庭照顧者支持服務據點計畫專業服務費用統整表1份（他卷第276頁） ③107年度家庭照顧者支持服務據點接受衛生福利部長照服務發展基金政策性獎助經費支出憑證明細表1份（他卷第285之1 頁） 3,794元   107年7月1 日至107年7 月31日 28,000 元  ①證人邱妙妃於偵訊之證述（他卷第250 頁至第251 頁） 34,000 元  ①衛生福利部中央健康保險署投保單位保費計算明細表、勞工保險投保單位被保險人名冊各1份（他卷第217 頁至第218頁) ②全民健康保險投保單位目前在保保險對象名冊1份（他卷第245 頁） ③勞工保險加保申報表全民健康保險第一、二、三類保險對象投保申報表1 份（他卷第120之1頁） 34,000 元  ①支出憑證粘存單、專業服務費用印領清冊各1份（他卷第208頁至第209頁） ②107年度家庭照顧者支持服務據點計畫專業服務費用統整表1份（他卷第276頁） ③107年度家庭照顧者支持服務據點接受衛生福利部長照服務發展基金政策性獎助經費支出憑證明細表1份（他卷第292之1 頁） 6,000元   107年8月1 日至107年8 月31日 28,000 元  ①證人邱妙妃於偵訊之證述（他卷第250 頁至第251 頁） 34,000 元  ①衛生福利部中央健康保險署投保單位保費計算明細表、勞工保險投保單位被保險人名冊各1份（他卷第223 頁、第225 頁) ②全民健康保險投保單位目前在保保險對象名冊1份（他卷第245 頁） ③勞工保險加保申報表全民健康保險第一、二、三類保險對象投保申報表1 份（他卷第120之1頁） 34,000 元  ①支出憑證粘存單、專業服務費用印領清冊各1份（他卷第214頁至第215頁） ②107年度家庭照顧者支持服務據點計畫專業服務費用統整表1份（他卷第276頁） ③107年度家庭照顧者支持服務據點接受衛生福利部長照服務發展基金政策性獎助經費支出憑證明細表1 份（他卷第296之1 頁） 6,000元   107年9月1 日至107年9 月30日 28,000 元  ①證人邱妙妃於偵訊之證述（他卷第250 頁至第251 頁） 34,000 元  ①衛生福利部中央健康保險署投保單位保費計算明細表、勞工保險投保單位被保險人名冊各1 份（他卷第229 頁、第231 頁) ②全民健康保險投保單位目前在保保險對象名冊1份（他卷第245 頁） ③勞工保險加保申報表全民健康保險第一、二、三類保險對象投保申報表1 份（他卷第120之1頁） 34,000 元  ①支出憑證粘存單、專業服務費用印領清冊各1份（他卷第220頁至第221頁） ②107年度家庭照顧者支持服務據點計畫專業服務費用統整表1 份（他卷第276頁） ③107年度家庭照顧者支持服務據點接受衛生福利部長照服務發展基金政策性獎助經費支出憑證明細表1份（他卷第300之1 頁） 6,000元   107年10月1 日至107年10月31日 28,000 元  ①證人邱妙妃於偵訊之證述（他卷第250 頁至第251 頁） 34,000 元  ①衛生福利部中央健康保險署投保單位保費計算明細表、勞工保險投保單位被保險人名冊各1份（他卷第236 頁、第237 頁) ②全民健康保險投保單位目前在保保險對象名冊1份（他卷第245 頁） ③勞工保險加保申報表全民健康保險第一、二、三類保險對象投保申報表1 份（他卷第120之1頁） 34,000 元  ①支出憑證粘存單、專業服務費用印領清冊各1份（他卷第226頁至第227頁） ②107年度家庭照顧者支持服務據點計畫專業服務費用統整表1 份（他卷第276頁） ③107年度家庭照顧者支持服務據點接受衛生福利部長照服務發展基金政策性獎助經費支出憑證明細表1份（他卷第304 之1 頁） 6,000元   107年11月1 日至107年11月30日 28,000 元  ①證人邱妙妃於偵訊之證述（他卷第250 頁至第251 頁） 34,000 元  ①勞工保險投保單位被保險人名冊1份（他卷第243頁) ②全民健康保險投保單位目前在保保險對象名冊1份（他卷第245頁） ③勞工保險加保申報表全民健康保險第一、二、三類保險對象投保申報表1份（他卷第120之1頁） 34,000 元  ①支出憑證粘存單、專業服務費用印領清冊各1份（他卷第232頁至第233頁） ②107年度家庭照顧者支持服務據點計畫專業服務費用統整表1 份（他卷第276頁） ③107年度家庭照顧者支持服務據點接受衛生福利部長照服務發展基金政策性獎助經費支出憑證明細表1份（他卷第308之1 頁） 6,000元   107年12月1 日至107年12月31日                      28,000 元  ①證人邱妙妃於偵訊之證述（他卷第250 頁至第251 頁） 34,000 元  ①勞工保險投保單位被保險人名冊1份（他卷第241頁) ②全民健康保險投保單位目前在保保險對象名冊1份（他卷第245頁） ③勞工保險加保申報表全民健康保險第一、二、三類保險對象投保申報表1份（他卷第120之1頁） 34,000 元  ①支出憑證粘存單、專業服務費用印領清冊各1 份（他卷第238頁至第239頁） ②107年度家庭照顧者支持服務據點計畫專業服務費用統整表1 份（他卷第276頁） ③107年度家庭照顧者支持服務據點接受衛生福利部長照服務發展基金政策性獎助經費支出憑證明細表1份（他卷第312之1 頁） 6,000元   107年年終獎金 25,500元 【計算式：34,000元×（6/12）月×1.5月=25,500元】   34,000元     ①全民健康保險投保單位目前在保保險對象名冊1 份（他卷第245頁） ②勞工保險加保申報表全民健康保險第一、二、三類保險對象投保申報表1 份（他卷第120之1頁） 29,749 元     ①專業服務費用印領清冊1份（他卷第239頁） ②107年度家庭照顧者支持服務據點計畫專業服務費用統整表1份（他卷第276頁）　 4,249元 3 黃茹意 106 年4 月11日至106 年4 月30日 26,000元  ①證人黃茹意於偵訊之證述（偵卷第37頁至第38頁） ②證人韓苾英於偵訊之證述（偵卷第50頁) 33,300 元  ①勞動部勞工保險局投保單位被保險人名冊1 份（本院卷第56頁） ②全民健康保險投保單位目前在保保險對象名冊1 份（他卷第207 頁） ③衛生福利部中央健康保險署投保單位保費計算明細表1份（本院卷第38頁） ④勞工保險加保申請表全民健康保險第一、二、三類保險對象投保申請表1 份（本院卷第121頁） 20,900 元  ①支出憑證明細表1 份（本院卷第71頁） ②黏貼憑證用紙、支出憑證簿、證明單各1份（本院卷第73頁至第77頁） ③支出憑證粘存單、專業服務費用印領清冊各1 份（本院卷第81頁） ④支出傳票1 份（本院卷第107 頁）    106 年5 月1 日至106 年5 月31日 26,000元  ①證人黃茹意於偵訊之證述（偵卷第37頁至第38頁） ②證人韓苾英於偵訊之證述（偵卷第50頁) 33,300 元  ①勞動部勞工保險局投保單位被保險人名冊1 份（本院卷第57頁） ②全民健康保險投保單位目前在保保險對象名冊1 份（他卷第207 頁） ③衛生福利部中央健康保險署投保單位保費計算明細表1份（本院卷第39頁） ④勞工保險加保申請表全民健康保險第一、二、三類保險對象投保申請表1 份（本院卷第121頁） 33,000 元  ①支出憑證明細表1 份（本院卷第71頁） ②黏貼憑證用紙、支出憑證簿、證明單各1份（本院卷第73頁至第77頁） ③支出憑證粘存單、專業服務費用印領清冊各1 份（本院卷第81頁） ④支出傳票1 份（本院卷第107 頁） 7,000元   106 年6 月1 日至106 年6 月30日 26,000元  ①證人黃茹意於偵訊之證述（偵卷第37頁至第38頁） ②證人韓苾英於偵訊之證述（偵卷第50頁) 33,300 元  ①勞動部勞工保險局投保單位被保險人名冊1 份（本院卷第58頁） ②全民健康保險投保單位目前在保保險對象名冊1 份（他卷第207 頁） ③衛生福利部中央健康保險署投保單位保費計算明細表1份（本院卷第40 頁） ④勞工保險加保申請表全民健康保險第一、二、三類保險對象投保申請表1 份（本院卷第121頁） 33,000 元  ①支出憑證明細表1 份（本院卷第109 頁） ②黏貼憑證用紙、支出憑證簿接受衛生福利部社會及家庭署福利補助經費106 年度下半年執行概況考核表、證明單各1 份（本院卷第111頁至第117頁） ③支出憑證粘存單、專業服務費用印領清冊各1 份（本院卷第119 頁） 7,000元   106 年7 月1 日至106 年7 月31日 26,000元  ①證人黃茹意於偵訊之證述（偵卷第37頁至第38頁） ②證人韓苾英於偵訊之證述（偵卷第50頁) 33,300 元  ①勞動部勞工保險局投保單位被保險人名冊1 份（本院卷第59頁） ②全民健康保險投保單位目前在保保險對象名冊1 份（他卷第207 頁） ③衛生福利部中央健康保險署投保單位保費計算明細表1份（本院卷第41頁） ④勞工保險加保申請表全民健康保險第一、二、三類保險對象投保申請表1 份（本院卷第121頁） 33,000 元  ①支出憑證明細表1 份（本院卷第109 頁） ②黏貼憑證用紙、支出憑證簿接受衛生福利部社會及家庭署福利補助經費106 年度下半年執行概況考核表、證明單各1份（本院卷第111頁至第117頁） ③支出憑證粘存單、專業服務費用印領清冊各1 份（本院卷第119 頁） 7,000元   106 年8月1 日至106 年8月31日 26,000元  ①證人黃茹意於偵訊之證述（偵卷第37頁至第38頁） ②證人韓苾英於偵訊之證述（偵卷第50頁) 33,300 元  ①勞動部勞工保險局投保單位被保險人名冊1 份（本院卷第60頁） ②全民健康保險投保單位目前在保保險對象名冊1 份（他卷第207 頁） ③衛生福利部中央健康保險署投保單位保費計算明細表1份（本院卷第42頁） ④勞工保險加保申請表全民健康保險第一、二、三類保險對象投保申請表1 份（本院卷第121頁） 33,000 元  ①支出憑證明細表1 份（本院卷第109 頁） ②黏貼憑證用紙、支出憑證簿接受衛生福利部社會及家庭署福利補助經費106 年度下半年執行概況考核表、證明單各1份（本院卷第111頁至第117 頁） ③支出憑證粘存單、專業服務費用印領清冊各1 份（本院卷第119 頁） 7,000元   106 年9月1 日至106 年9 月30 日 26,000元  ①證人黃茹意於偵訊之證述（偵卷第37頁至第38頁） ②證人韓苾英於偵訊之證述（偵卷第50頁) 33,300 元  ①勞動部勞工保險局投保單位被保險人名冊1 份（本院卷第61頁） ②全民健康保險投保單位目前在保保險對象名冊1 份（他卷第207 頁） ③衛生福利部中央健康保險署投保單位保費計算明細表1份（本院卷第43頁） ④勞工保險加保申請表全民健康保險第一、二、三類保險對象投保申請表1 份（本院卷第121頁） 33,000 元  ①支出憑證明細表1 份（本院卷第109 頁） ②黏貼憑證用紙、支出憑證簿接受衛生福利部社會及家庭署福利補助經費106 年度下半年執行概況考核表、證明單各1 份（本院卷第111頁至第117 頁） ③支出憑證粘存單、專業服務費用印領清冊各1 份（本院卷第119 頁） 7,000元   106 年10月1 日至106 年10月31日 26,000元  ①證人黃茹意於偵訊之證述（偵卷第37頁至第38頁） ②證人韓苾英於偵訊之證述（偵卷第50頁) 33,300 元  ①勞動部勞工保險局投保單位被保險人名冊1 份（本院卷第62頁） ②全民健康保險投保單位目前在保保險對象名冊1 份（他卷第207 頁） ③衛生福利部中央健康保險署投保單位保費計算明細表1份（本院卷第44頁） ④勞工保險加保申請表全民健康保險第一、二、三類保險對象投保申請表1 份（本院卷第121頁） 33,000 元  ①支出憑證明細表1 份（本院卷第225頁） ②黏貼憑證用紙、領款收據、支出憑證簿、接受衛生福利部社會及家庭署福利補助經費106 年度下半年執行概況考核表、證明單各1 份（本院卷第227 頁至第233 頁） ③支出憑證粘存單、專業服務費用印領清冊各1 份（本院卷第235 頁） 7,000元   106 年11月1 日至106 年11月30日 26,000元  ①證人黃茹意於偵訊之證述（偵卷第37頁至第38頁） ②證人韓苾英於偵訊之證述（偵卷第50頁) 33,300 元  ①勞動部勞工保險局投保單位被保險人名冊1 份（本院卷第63頁） ②全民健康保險投保單位目前在保保險對象名冊1 份（他卷第207 頁） ③衛生福利部中央健康保險署投保單位保費計算明細表1份（本院卷第45頁） ④勞工保險加保申請表全民健康保險第一、二、三類保險對象投保申請表1 份（本院卷第121頁） 33,000 元  ①支出憑證明細表1 份（本院卷第225頁） ②黏貼憑證用紙、領款收據、支出憑證簿、接受衛生福利部社會及家庭署福利補助經費106 年度下半年執行概況考核表、證明單各1 份（本院卷第227頁至第233頁） ③支出憑證粘存單、專業服務費用印領清冊各1 份（本院卷第235 頁） 7,000元   106 年12月1 日至106 年12月31日 26,000元  ①證人黃茹意於偵訊之證述（偵卷第37頁至第38頁） ②證人韓苾英於偵訊之證述（偵卷第50頁) 33,300 元  ①勞動部勞工保險局投保單位被保險人名冊1 份（本院卷第64頁） ②全民健康保險投保單位目前在保保險對象名冊1 份（他卷第207 頁） ③衛生福利部中央健康保險署投保單位保費計算明細表1份（本院卷第46頁） ④勞工保險加保申請表全民健康保險第一、二、三類保險對象投保申請表1 份（本院卷第121頁） 33,000 元  ①支出憑證明細表1 份（本院卷第225頁） ②黏貼憑證用紙、領款收據、支出憑證簿、接受衛生福利部社會及家庭署福利補助經費106 年度下半年執行概況考核表、證明單各1 份（本院卷第227頁至第233 頁） ③支出憑證粘存單、專業服務費用印領清冊各1 份（本院卷第235 頁） 7,000元   107 年1 月1 日至107 年1 月31日 26,000元  ①證人黃茹意於偵訊之證述（偵卷第37頁至第38頁） ②證人韓苾英於偵訊之證述（偵卷第50頁) 33,300 元  ①勞工保險投保單位被保險人名冊各1 份（他卷第12頁，本院卷第65頁） ②全民健康保險投保單位目前在保保險對象名冊1 份（他卷第207 頁） ③衛生福利部中央健康保險署投保單位保費計算明細表1份（本院卷第47頁） ④勞工保險加保申請表全民健康保險第一、二、三類保險對象投保申請表1 份（本院卷第121頁） 33,300 元  ①專業服務費用印領清冊1 份（他卷第11之1 頁） ②接受衛生福利部社會及家庭署社會福利補助經費支出憑證明細表1 份（他卷第15頁） ③支出憑證粘存單1 份（他卷第30頁） 7,300元   107 年2 月1 日至107 年2 月28日 26,000元  ①證人黃茹意於偵訊之證述（偵卷第37頁至第38頁） ②證人韓苾英於偵訊之證述（偵卷第50頁) 33,300 元  ①勞工保險投保單位被保險人名冊各1 份（他卷第13頁，本院卷第66頁） ②全民健康保險投保單位目前在保保險對象名冊1 份（他卷第207 頁） ③衛生福利部中央健康保險署投保單位保費計算明細表1份（本院卷第48頁） ④勞工保險加保申請表全民健康保險第一、二、三類保險對象投保申請表1 份（本院卷第121頁） 33,000 元  ①專業服務費用印領清冊1 份（他卷第11之1 頁） ②接受衛生福利部社會及家庭署社會福利補助經費支出憑證明細表1 份（他卷第15頁） ③支出憑證粘存單1 份（他卷第30頁） 7,000元   107 年3 月1 日至107 年3 月4 日 26,000元  ①證人黃茹意於偵訊之證述（偵卷第37頁至第38頁） ②證人韓苾英於偵訊之證述（偵卷第50頁) 34,800 元  ①勞動部勞工保險局投保單位被保險人名冊1 份（本院卷第67頁） ②全民健康保險投保單位目前在保保險對象名冊1 份（他卷第207 頁） ③衛生福利部中央健康保險署投保單位保費計算明細表1份（本院卷第49頁） ④勞工保險加保申請表全民健康保險第一、二、三類保險對象投保申請表1 份（本院卷第121頁） 4,384元  ①專業服務費用印領清冊1 份（他卷第11之1 頁） ②接受衛生福利部社會及家庭署社會福利補助經費支出憑證明細表1 份（他卷第15頁） ③支出憑證粘存單1 份（他卷第30頁）